Inventaris van het archief van de Nederlandse Omroep Stichting (NOS) en rechtsvoorgangers, 1947-2001
Nationaal Archief, Den Haag
- Nederlandse Televisie Stichting (NTS),1951 - 1969, 2
  - Stukken betreffende bijzondere onderwerpen, 2.2
    - Taakuitvoering, 2.2.2
      - Algemeen, 2.2.2.1
        - Beleidsbepaling betreffende het omroepbestel, 1947 - 1986; 153-155
          - 1947 - 1986, 153
          - Nota's,1951 - 1965, 154
          - Nota 'Vrolijk',1965, 155
        - Ter kennisname ontvangen rapport betreffende de toekomstige ontwikkeling van de televisie in Nederland, opgesteld in opdracht van de Staatssecretaris van Onderwijs, Kunsten en Wetenschappen, 1957; 156
      - Zendtijd, 2.2.2.2
        - Afschriften van ministeriële zendtijdbeschikkingen, met reacties, 1951 - 1968; 157
        - Uitbreiding en verdeling van de zendtijd, 1952 - 1968; 158
        - Lijsten getiteld ‘Chronologisch overzicht televisieuitzendingen’, 1954 - 1961; 159-160
          - 1954 - 1958, 159
          - 1959 - 1961, 160
        - Indeling van de zendtijd, 1955 - 1969; 161-163
          - 1955 - 1964, 161
          - 1965 - 1966, 162
          - 1967 - 1969, 163
        - Beleidsbepaling en lijsten van zendtijdoverschrijdingen, 1956 - 1987; 164
        - Aanvragen om toestemming aan de Staatssecretaris van Onderwijs, Kunsten en Wetenschappen, later de Regeringscommissaris voor Radiowezen voor uitzending na 24.00 uur, 1958 - 1969; 165
        - Invoering van een tweede televisienet, 1961 - 1964; 166-171
          - Nota's,1961 - 1963, 166
          - Overleg met de staatssecretaris,1961 - 1964, 167
          - Nota's en financiële overzichten,1961 - 1965, 168
          - Overzicht Duitse TV-programma's op de twee zenders in de periode 23 sept. tot en met 20 okt., 1962, 169
          - Notulen en bijlagen van de Commissie Voorbereiding Tweede Programma,1962 - 1964, 170
          - Voorbereiding, publiciteit en financiering,1963 - 1964, 171
        - Beleidsbepaling betreffende de 24.00/00.30 uur-regeling, 1961 - 1985; 172
        - Toekenning van zendtijd aan de Stichting Nederlandse Onderwijs Televisie (NOT), 1962 - 1969; 173
        - Lijsten getiteld 'Overzicht televisie-uitzendingen', 1962 - 1969; 174-175
          - 1962 - 1963, 174
          - 1964 - 1969, 175
        - Toewijzing van zendtijd, 1963 - 1968; 176
        - Indeling van de zendtijd voor het journaal, 1963 - 1969; 177
        - Ruilen van zendtijd, 1966 - 1969; 178
        - Toekenning van extra zendtijd uit de zogenaamde 12-uren-pot, 1966 - 1987; 179-180
          - Deel 1,1966 - 1984, 179
          - Deel 2,1984 - 1987, 180
        - Indeling van de zendtijd op vaste avonden, 1967 - 1969; 181
      - Programmacoördinatie, 2.2.2.3
        - Programma-Commissie, 2.2.2.3.1
          - Notulen en/of besluitenlijsten en agenda's van de vergaderingen van de Programma-Commissie, 1956 - 1960, 1964 - 1966; 182-188
            - Notulen,1956 - 1959, 182
            - Notulen,1960, jan. - juli 2, 183
            - Notulen,1964, 184
            - Agenda's en besluitenlijsten,1964, 185
            - Agenda's en notulen,1965, jan. - juni, 186
            - Agenda's en notulen,1965, juli - dec., 187
            - Agenda's, notulen en besluitenlijsten,1966, jan. - febr., 188
          - Bijlagen bij de vergaderingen van de Programma-Commissie, 1960 - 1966; 189-207; 18 banden en 1 omslag
            - 1960, jan. - aug., 189
            - 1960, okt. - dec., 190
            - 1961, jan. - juni, 191
            - 1961, aug. - sept., 192
            - 1961, okt. - dec., 193
            - 1962, jan. - juli, 194
            - 1962, aug. - dec., 195
            - 1963, jan. - juni, 196
            - 1963, juli - okt. 7, 197
            - 1963, okt. 21 - dec., 198
            - 1964, jan. - april 1, 199
            - 1964, april 23 - juli 2, 200
            - 1964,juli 20 - sept. 21, 201
            - 1964, okt.19 - dec., 202
            - 1965, jan. - maart 15, 203
            - 1965, maart 29 - mei 17, 204
            - 1965, juni 14 - aug.16, 205
            - 1965, sept. 20 - dec., 206
            - 1966, jan. - febr., 207; 1 omslag
        - Programmaraad, 2.2.2.3.2
          - Opstellen en wijzigen van het Huishoudelijk Reglement van de Programmaraad, 1966 - 1968; 208
          - Agenda's, notulen en besluitenlijsten van de vergaderingen van de Programmaraad, 1966 - 1969; 209-212
            Programmaraad is opvolger van de Programma-Commissie
            - 1966, maart - dec., 209
            - 1967, 210
            - 1968, 211
            - 1969, 212
          - Bijlagen bij de vergaderingen van de Programmaraad, 1966 - 1969; 213-222; 10 banden
            - 1966, jan. - juni 6, 213
            - 1966, juni 16 - dec., 214
            - 1967, jan. - april 7, 215
            - 1967, april 21 - juli 21, 216
            - 1967, aug. - dec., 217
            - 1968, jan. - maart 15, 218
            - 1968, maart 29 - mei 17, 219
            - 1968, juni 7 - aug. 16, 220
            - 1968, sept. - dec., 221
            - 1969, jan. - mei, 222
          - Agenda's en notulen van de vergaderingen van Sectie 1, Cultuur en Jeugd van de Programmaraad Televisie, 1966 - 1979; 223
          - Agenda's en notulen van de vergaderingen van Sectie 3, Educatieveprogramma's van de Programmaraad, 1968 - 1969; 224
          - Rapporten van de Programmaraad aan de NTS, 1966 - 1968; 225
          - Rapporten, richtlijnen en aanwijzingen van de Programmaraden en de Programmacoördinatiecommissies aan de NRU en de NTS, 1966 - 1970; 226
        - Programma Coördinatie Commissie (PCC), 2.2.2.3.3
          - Agenda's, notulen en besluitenlijsten van de vergaderingen van de PCC, 1966 - 1969; 227
          - Bijlagen bij de vergaderingen van de PCC, 1966 - 1969; 228-231; 4 banden
            - 1966, juni 29 - dec., 228
            - 1967, 229
            - 1968, 230
            - 1969, 231
          - Aanwijzingen van de PCC aan de omroepen, 1960 - 1969; 232
        - Beleidscollege voor Televisie Programmazaken, 2.2.2.3.4
          - Agenda's, notulen en besluiten van de vergaderingen, 1967 - 1969; 233-234
            - 1967 - 1968, 233
            - 1969, 234
          - Vergaderdossiers, 1967 - 1969; 235-237; 1 omslag en 2 pakken
            - 1967, 235; 1 omslag
            - 1968, 236
            - 1969, 237
        - Werkgroepen, 2.2.2.3.5
          - Notulen van de vergaderingen van de Werkgroep Amusement, 1961 - 1966; 238-239
            - 1961 - 1965, sept., 238
            - 1965, okt. - 1966, juni, 239
          - Notulen van de vergaderingen van de Werkgroep Documentaire Programma's, 1961 - 1969; 240-241
            - 1961 - 1964, 240
            - 1965 - 1969, 241
          - Notulen van de vergaderingen van de Werkgroep Jeugdprogramma's, 1961 - 1969; 242-244
            Besluitenlijsten of rapporten genoemd
            - 1961 - 1964, 242
            - 1965 - 1966, 243
            - 1967 - 1969, 244
          - Notulen en van de vergaderingen inzake vrouwenprogramma's, 1962 - 1964; 245
          - Notulen van de vergaderingen van de Werkgroep Aktualiteiten, 1962 - 1969; 246-247
            - 1962 - 1966, 246
            - 1967 - 1969, 247
          - Notulen van de vergaderingen van de Werkgroep Sport, 1963 - 1967; 248-250
            - 1963, 248
            - 1965, 249
            - 1967, 250
          - Notulen van de vergaderingen van de Werkgroep Film, 1964 - 1969; 251-259
            - 1964 - 1965, april, 251
            - 1965, mei - dec., 252
            - 1966, jan. - juli, 253
            - 1966, aug. - dec., 254
            - 1967, jan. - juli, 255
            - 1967, aug. - dec., 256
            - 1968, jan. - juni, 257
            - 1968, juli - dec., 258
            - 1969, 259
          - Notulen van de vergaderingen van de Werkgroep Uitgangspunten Gezamenlijk Programma, 1968 - 1969; 260-265
            - Vervolg van de notulen van de laatste vergadering,1968, aug., 260
            - 1968, mei - aug., 261
            - 1968, sept., 262
            - 1968, okt., 263
            - 1968, nov., 264
            - Met bijlagen,1969, 265
        - Andere overlegorganen, 2.2.2.3.6
          - Notulen van de vergaderingen van de Televisie Coördinatie-Commissie (TCC), 1951 - 1959; 266-271; 6 banden
            - 1951 - 1954,juni 5, 266
            - 1954, juni 19 - 1955, 267
            - 1956, 268
            - 1957, 269
            - 1958, 270
            - 1959, jan. - sept. 10, 271
              Met notulen vergaderingen Bureau Programmazaken, 1959, sept. 19-dec.
          - Notulen van de vergaderingen van de Commissie Bijzondere (P)rojecten, 1958 - 1968; 272
          - Besluitenlijsten van het Bureau Programmazaken, 1959 - 1966; 273-284; 12 banden
            - 1959, 273
            - 1960, 274
            - 1961, jan. - aug., 275
            - 1961, sept. - dec., 276
            - 1962, jan. - juni 13, 277
            - 1962, juni 20 - dec., 278
            - 1963, jan. - juli 5, 279
            - 1963, juli 10 - dec., 280
            - 1964, jan. - juli 8, 281
            - 1964, juli 15 - dec., 282
            - 1965, 283
            - 1966, 284
          - Notulen van de vergadering met de NJG betreffende de invloed van televisiejeugdprogramma's, 1961; 285
          - Notulen van de vergaderingen van de Reportagecommissie van het Centraal Bureau voor de Omroep in Nederland, 1963 - 1965; 286-290
            - 1963, 286
            - 1964, maart - juni, 287
            - 1964, juli - dec., 288
            - 1965, jan. - juni, 289
            - 1965, juli - dec., 290
          - Notulen van een vergadering (3 febr.) van de Commissie Voorbereiding Tweede Programma (CVTP), 1964; 291
          - Notulen van de vergaderingen van het College van Hoofden TV-diensten (vanaf februari 1967 College van Programmaleiders genoemd), 1964 - 1969; 292-297; 6 banden
            - 1964, 292
            - 1965, 293
            - 1966, 294
            - 1967, 295
            - 1968, 296
            - 1969, 297
          - Verslagen van de EBU-vergaderingen Studiegroep Jeugdprogramma's te Wenen en Londen, 1965, 1968; 298
          - Notulen van de vergaderingen van de Educatieve Commissie, 1967 - 1968; 299
        - Diverse onderwerpen betreffende programmacoördinatie, 2.2.2.3.7
          - Lijsten van uitgezonden programma's, 1951 - 1969; 300
          - Coördinatie van programma's over de Kamerverkiezingen, 1959 - 1967; 301
          - Invoering van een tweede programma, 1961 - 1967; 302-304
            - 1961 - 1962, 302
            - 1962 - 1964, 303
            - 1962 - 1967, 304
          - Beleidsbepaling programma's voor minderheden, 1960 - 1969; 305
          - Beleidsbepaling betreffende de programmacoördinatie, 1966 - 1969; 306
          - Opstellen van regels met betrekking tot de programmacoördinatie, 1966 - 1969; 307
          - Invoering en uitbreiding van programma's in kleur, 1967 - 1970; 308
          - Coördinatie van de programma's van de omroepen, 1967 - 1987; 309
          - Programmaoverzichten van de omroepen, 1968 - 1969; 310
          - Besluitvorming betreffende het programma 'Scala', 1968 - 1970; 311
      - NTS programma's, 2.2.2.4
        - Nota's betreffende voorbereiding en uitvoering van NTS-programma's, 1961 - 1964; 312
        - Procedures, nota's en programmaschema's, 1956 - 1967; 313
        - Programmering van NTS-programma's, 1956 - 1969; 314-319
          - Algemeen,1956 - 1969, 314
          - Algemeen,1961 - 1968, 315
          - Educatieve programma's,1967, 316
          - Zomer- en winterprogramma's,1968 - 1969, 317
          - Zomerprogramma's,1968 - 1969, 318
          - Winterprogramma's,1968 - 1969, 319
        - Reorganisatie van de NTS-programmering, 1959 - 1968; 320
        - Invoering van programma's over burgerschap, burgerzin en inburgering, 1961 - 1969; 321
        - Situering van programma's en zendtijdinvulling, 1966 - 1967; 322
        - Invulling van het programma 'Monitor', 1967 - 1969; 323
- Nederlandse Omroep Stichting (NOS),1969 - 1987, 3
  - Stukken van algemene aard, 3.1
    - Vergaderingen, 3.1.1
      - Agenda's, notulen en besluitenlijsten van de vergaderingen van het Bestuur, 1969 - 1987; 324-378
        - Agenda's en besluitenlijsten,1969, 324
        - Notulen,1969, 325
        - Agenda's en besluitenlijsten,1970, 326
        - Notulen,1970, eerste halfjaar, 327
        - Notulen,1970, tweede halfjaar, 328
        - Agenda's en besluitenlijsten,1971, 329
        - Notulen,1971, eerste halfjaar, 330
        - Notulen,1971, tweede halfjaar, 331
        - Agenda's en besluitenlijsten,1972, 332
        - Notulen,1972, eerste halfjaar, 333
        - Notulen,1972, tweede halfjaar, 334
        - Agenda's en besluitenlijsten,1973, 335
        - Notulen,1973, eerste halfjaar, 336
        - Notulen,1973, tweede halfjaar, 337
        - Agenda's en besluitenlijsten,1974, 338
        - Notulen,1974, eerste halfjaar, 339
        - Notulen,1974, tweede halfjaar, 340
        - Agenda's en besluitenlijsten,1975, 341
        - Notulen,1975, eerste trimester, 342
        - Notulen,1975, tweede trimester, 343
        - Notulen,1975, derde trimester, 344
        - Agenda's,1976, 345
        - Notulen en besluitenlijsten,1976, eerste trimester, 346
        - Notulen en besluitenlijsten,1976, tweede trimester, 347
        - Notulen en besluitenlijsten,1976, derde trimester, 348
        - Agenda's,1977, 349
        - Notulen en besluitenlijsten,1977, eerste trimester, 350
        - Notulen en besluitenlijsten,1977, tweede trimester, 351
        - Notulen en besluitenlijsten,1977, derde trimester, 352
        - Agenda's,1978, 353
        - Notulen en besluitenlijsten,1978, eerste trimester, 354
        - Notulen en besluitenlijsten,1978, tweede trimester, 355
        - Notulen en besluitenlijsten,1978, derde trimester, 356
        - Agenda's,1979, 357
        - Notulen en besluitenlijsten,1979, eerste trimester, 358
        - Notulen en besluitenlijsten,1979, tweede trimester, 359
        - Notulen en besluitenlijsten,1979, derde trimester, 360
        - Agenda's en agendaplanning,1980 - 1981, 361
        - Notulen en besluitenlijsten,1980, eerste halfjaar, 362
        - Notulen en besluitenlijsten,1980, tweede halfjaar, 363
        - Notulen,1981, 364
        - Verkorte besluitenlijsten voor Minister,1981, 365
        - Agenda's, agendaplanning en vergaderschema's,1982 - 1983, 366
        - Notulen,1982, 367
        - Verkorte besluitenlijsten voor Minister,1982, 368
        - Notulen,1983, 369
        - Verkorte besluitenlijsten voor Minister,1983, 370
        - Agenda's, agendaplanning en vergaderschema's,1984 - 1985, 371
        - Notulen,1984, eerste halfjaar, 372
        - Notulen en verkorte besluitenlijsten voor Minister,1984, tweede halfjaar, 373
        - Notulen,1985, eerste halfjaar, 374
        - Notulen en verkorte besluitenlijsten voor Minister,1985, tweede halfjaar, 375
        - Agenda's, agendaplanning en vergaderschema's,1986 - 1987, 376
        - Notulen en besluitenlijsten voor de Minister,1986, 377
        - Notulen en besluitenlijsten voor de Minister,1987, 378
      - Agenda's, notulen en besluitenlijsten van de besloten vergaderingen van het Bestuur, 1972 - 1987; 379-393
        - 1972 - 1973, 379
        - 1974, 380
        - 1975, 381
        - 1976, 382
        - 1977, 383
        - 1978, 384
        - 1979, 385
        - 1980, 386
        - 1981, 387
        - 1982, 388
        - 1983, 389
        - 1984, 390
        - 1985, 391
        - 1986, 392
        - 1987, 393
      - Agenda's en bijlagen van de besprekingen met de minister, 1967 - 1987; 394-400
        - 1967, 394
        - 1968 - 1969, 395
        - 1970 - 1972, 396
        - 1973 - 1975, 397
        - 1976 - 1981, 398
        - 1982 - 1984, 399
        - 1985 - 1987, 400
          Betreft alleen verslagen
      - Agenda's en notulen van de vergaderingen van de Bestuurscommissie Algemeen Omroep Beleid, 1979 - 1987; 401-405
        - 1979, 401
        - 1980 - 1981, 402
        - 1982, 403
        - 1983 - 1984, 404
        - 1985 - 1987, 405
      - Agenda's en notulen van de vergaderingen van de Onderraad Algemeen Omroepbeleid, 1979 - 1983; 406-409
        - 1977, 406
        - 1979, 407
        - 1980 - 1981, 408
        - 1982 - 1983, 409
      - Bijlagen van de vergaderingen van de Onderraad Algemeen Omroepbeleid, 1979 - 1983; 410-419
        - 1979, eerste halfjaar, 410
        - 1979, tweede halfjaar, 411
        - 1980, eerste halfjaar, 412
        - 1980, tweede halfjaar, 413
        - 1981, eerste trimester, 414
        - 1981, tweede trimester, 415
        - 1981, derde trimester, 416
        - 1982, eerste halfjaar, 417
        - 1982, tweede halfjaar, 418
        - 1983, febr., 419
    - Jaarverslagen, 3.1.2
      - Jaarverslagen, 1969 - 1987; 420-422; 3 pakken
        - 1969 - 1973, 420
        - 1974 - 1980, 421
        - 1981 - 1987, 422
  - Stukken betreffende bijzondere onderwerpen, 3.2
    - Organisatie, 3.2.1
      - Agenda's en besluitenlijsten van de vergaderingen van de Raad van Beheer in Comité Generaal, 1969 - 1987; 423-444
        - Notulen,1969, 423
        - Notulen en besluitenlijsten,1970 - 1972, 424
        - Agenda's en notulen,1973 - 1974, 425
        - Notulen en besluitenlijsten,1975 - 1976, 426
        - 1977, 427
        - 1978, 428
        - 1979, 429
        - 1980, 430
        - 1981, 431
        - Agenda's,1982, 432
        - Besluitenlijsten,1982, 433
        - 1983, eerste halfjaar, 434
        - 1983, tweede halfjaar, 435
        - Besluitenlijsten,1984, eerste halfjaar, 436
        - Besluitenlijsten,1984, tweede halfjaar, 437
        - Besluitenlijsten,1985, eerste trimester, 438
        - Besluitenlijsten,1985, tweede trimester, 439
        - Besluitenlijsten,1985, derde trimester, 440
        - Besluitenlijsten,1986, eerste halfjaar, 441
        - Besluitenlijsten,1986, tweede halfjaar, 442
        - Besluitenlijsten,1987, eerste halfjaar, 443
        - Besluitenlijsten,1987, tweede halfjaar, 444
      - Besluitenlijsten van de vergaderingen van de Raad van Beheer, 1969 - 1987; 445-480
        - 1969, juni - sept., 445
        - 1969, okt. - dec., 446
        - 1970, eerste halfjaar, 447
        - 1970, tweede halfjaar, 448
        - 1971, eerste halfjaar, 449
        - 1971, tweede halfjaar, 450
        - 1972, eerste halfjaar, 451
        - 1972, tweede halfjaar, 452
        - 1973, eerste halfjaar, 453
        - 1973, tweede halfjaar, 454
        - 1974, eerste halfjaar, 455
        - 1974, tweede halfjaar, 456
        - 1975, eerste halfjaar, 457
        - 1975, tweede halfjaar, 458
        - 1976, 459
        - 1977, 460
        - 1978, eerste halfjaar, 461
        - 1978, tweede halfjaar, 462
        - 1979, eerste halfjaar, 463
        - 1979, tweede halfjaar, 464
        - 1980, eerste halfjaar, 465
        - 1980, tweede halfjaar, 466
        - 1981, eerste halfjaar, 467
        - 1981, tweede halfjaar, 468
        - 1982, eerste halfjaar, 469
        - 1982, tweede halfjaar, 470
        - 1983, eerste halfjaar, 471
        - 1983, tweede halfjaar, 472
        - 1984, eerste halfjaar, 473
        - 1984, tweede halfjaar, 474
        - 1985, eerste halfjaar, 475
        - 1985, tweede halfjaar, 476
        - 1986, eerste halfjaar, 477
        - 1986, tweede halfjaar, 478
        - 1987, eerste halfjaar, 479
        - 1987, tweede halfjaar, 480
      - Organisatie van de vergaderingen van de Raad van Beheer, 1973 - 1983; 481
      - Agenda's en notulen van de vergaderingen van de Permanente Beroepscommissie, 1983; 482
      - Meerjarenplannen, 1969 - 1989; 483-493
        - 1969 - 1976, 483
        - 1972 - 1976, 484
        - 1974 - 1979, 485
        - 1977 - 1984, 486
        - Deel 1,1982 - 1986, 487
        - Deel 2,1982 - 1986, 488
        - Deel 3,1982 - 1986, 489
        - Deel 1,1983 - 1987, 490
        - Deel 2,1983 - 1987, 491
        - 1984 - 1988, 492
        - 1985 - 1989, 493
      - Totstandkoming van de meerjarenplannen, 1972 - 1983; 494-495
        - 1972 - 1982, 494
        - 1982 - 1983, 495
      - Jaarrekeningen, 1969 - 1987; 496-508
        - 1969, 496
        - 1970, 497
        - 1971 - 1972, 498
        - 1973 - 1974, 499
        - 1975 - 1976, 500
        - 1977, 501
        - 1978, 502
        - 1979, 503
        - 1985, 504
        - Deel 1,1986, 505
        - Deel 2,1986, 506
        - Deel 1,1987, 507
        - Deel 2,1987, 508
      - Ingekomen en kopieën van uitgaande stukken betreffende de jaarrekeningen, 1973 - 1982; 509
    - Taakuitvoering, 3.2.2
      - Algemeen, 3.2.2.1
        - Bijdragen van diverse omroeporganisaties aan beleidsbepaling betreffende het omroepbestel, 1954 - 1982; 510-512
          - VPRO,1954 - 1981, 510
          - KRO, Veronica, VARA, TROS, AVRO,1979 - 1982, 511
          - NCRV,1980, 512
        - Bijdragen van diverse politieke partijen aan beleidsbepaling betreffende het omroepbestel, 1963 - 1987; 513-515
          - Algemeen, PvdA,1963 - 1987, 513
          - D'66 en CDA,1979 - 1985, 514
          - VVD,1979 - 1985, 515
        - Beleidsbepaling betreffende de toekomst van de radio, met o.a. nota's en beleidsvisie, 1977 - 1989; 516-520
          - 1977 - 1983, jan. - juni, 516
          - 1983, juli - 1984, 517
          - 1983 - 1989, 518
          - 1984 - 1987, 519
          - 1985 - 1986, 520
        - Agenda's en verslagen van de Commissie Meerjarenplan Radio en Televisie, 1969 - 1973; 521
      - Zendtijd, 3.2.2.2
        - Algemeen, 3.2.2.2.1
          - Coördinatie zendtijd Openbaar Kunstbezit, 1962 - 1979; 522
          - Beleidsbepaling betreffende indeling van de zendtijd, 1965 - 1976; 523
          - Beroepen bij de Raad van State betreffende zendtijdbeschikkingen, 1966 - 1985; 524-527
            - 1966 - 1973, 524
            - Symbiose,1974 - 1978, 525
            - 1977 - 1982, 526
            - 1984 - 1985, 527
          - Zendtijdindeling van het Journaal, 1969 - 1977; 528
          - Afschriften van ministeriële zendtijdbeschikkingen, 1969 - 1987; 529-533
            - Radio,1969 - 1975, 529
            - Radio,1976 - 1987, 530
            - Televisie,1969 - 1975, 531
            - Televisie,1976 - 1987, 532
            - Regionale omroepen,1970 - 1981, 533
          - Beleidsbepaling en lijsten van zendtijdoverschrijdingen, 1969 - 1987; 534
          - Vaststelling van de procedure betreffende toewijzing, wijziging en intrekking van zendtijd, 1969 - 1987; 535
          - Zendtijdindeling voor radio en televisie, 1970 - 1971; 536
          - Lijsten met zendtijdoverzichten, 1970 - 1983; 537
          - Behandeling beroepen van omroeporganisaties op de zendtijdindeling, 1971 - 1979; 538
          - Voorbereiding van de wijziging van het Omroepbesluit, 1972 - 1980; 539
          - Reclamezendtijdindeling voor radio en televisie, 1972 - 1987; 540-542
            - 1972 - 1981, 540
            - Deel 1,1981 - 1987, 541
            - Deel 2,1981 - 1987, 542
          - Ingekomen en kopieën van uitgaande stukken bij de Raad van Beheer betreffende zendtijd, 1974 - 1986; 543
          - Beleidsbepaling en invoering van zenderkleuring, 1978 - 1984; 544-550
            - 1978, 544
            - 1979, 545
            - 1980, 546
            - 1981, 547
            - 1982, jan. - juni, 548
            - 1982, juli - dec., 549
            - 1983 - 1984, 550
          - Beleidsbepaling betreffende reclamezendtijd, 1980 - 1983; 551
          - Notitie betreffende toekenning van landelijke zendtijd aan de NOS en de consequenties daarvan, 1982; 552; 1 stuk
          - Advisering betreffende het wetsontwerp over zendtijdverdeling, 1982 - 1984; 553
        - Radio, 3.2.2.2.2
          - Ruiling van radiozendtijd, 1966 - 1987; 554
          - Ontvangen toestemming van de regeringscommissaris voor de omroep voor uitzendingen na 24.00 uur (voor de omroepuitzendingen ter kennisname ontvangen), 1966 - 1985; 555
          - Uitbreiding van radiozendtijd, 1969 - 1987; 556-559